【裁判字號】    89,易,61
【裁判日期】    890424
【裁判案由】    竊盜
【裁判全文】
臺灣新竹地方法院刑事判決                            八十九年度易字第六一號
    公  訴  人  臺灣新竹地方法院檢察署檢察官
    被      告  乙○○
右列被告因竊盜案件，經檢察官提起公訴（八十八年度偵字第八六五三號），本院判
決如左：
    主  文
乙○○連續竊盜，累犯，處有期徒刑肆月。
    事  實
一、乙○○前有多次違反麻醉藥品管理條例、槍砲彈藥刀械管制條例案件之前科，最
    近一次係因違反槍砲彈藥刀械管制條例案件，經本院於民國八十六年八月十九日
    以八十六年度易字第一四二二號判決有期徒刑六月，於同年九月十一日確定，於
    八十七年四月十三日易科罰金執行完畢。詎其不知悔改，明知其位於新竹縣新豐
    鄉○○村○○鄰○○街五六號之住處，因未繳納八十七年八月至十二月三期之水
    費，業於八十七年十二月三十一日由臺灣省自來水股份有限公司（下稱自來水公
    司）將水錶拆除，已無自來水可供使用，其於搬離上址後即將上址出借予「吳姓
    」或「徐姓」之不詳姓名、年籍之成年友人使用，該名男子遂私自以鐵管銜接於
    原水錶處而竊水使用。嗣於八十八年九月初某日，乙○○返回前址住處欲將該處
    整修作為自助餐廳，竟未向自來水公司申請覆表用水，基於意圖為自己不法所有
    之概括犯意，沿用私接水管連續竊取自來水公司所有之自來水（因水錶已拆除無
    法得知竊得之水量），迨至同年月十七日止，為自來水公司湖口營運所人員甲○
    會同警方至前址當場查獲上情。
二、案經新竹縣警察局竹北分局報告臺灣新竹地方法院檢察署檢察官偵查起訴。
    理  由
一、訊據被告乙○○固不否認知悉其位於新竹縣新豐鄉○○村○○鄰○○街五六號住
    處，業於八十七年底因欠費未繳而遭自來水公司拆除水錶，前址並無自來水可用
    ，且伊於八十八年九月初返回該址欲整修經營自助餐廳之事實，惟辯稱伊不知該
    處有私接水管竊水，伊只有整修住處內之水管、裝設水塔，並未用到水云云。經
    查：查獲地水錶業已拆除，惟原水錶處以鐵管銜接之情，有照片四幀可稽（見偵
    卷第八、九頁），而該址業於八十七年十二月三十一日遭停水，有自來水公司水
    籍主檔更正（三）用水動態表一紙附卷足佐（見偵卷第三十二頁），且被告亦不
    否認知悉該址並無自來水可用，並於八十八年九月初返回前址，欲將該址做為自
    助餐聽之用，然不管事前之裝潢整修或事後餐廳之經營，均需使用到大量自來水
    水，是被告於查獲時既已有整修之事實，其所辯稱並未使用到任何的水，殊難想
    像；而被告將前址借予該不詳姓名男子後再返回前址時即有水可用，當可知悉該
    址所用之水係私接水管竊取所來，其辯稱不知該址有私接之水管不足採信；況水
    公司關於覆水申請，係當天申請翌日即可完成一節，業據證人即水公司湖口營運
    處人員甲○到庭證述無訛（見本案卷第二十四頁），被告自承於八十八年九月初
    返回該址見水塔沒水，竟於九月十七日遭警查獲時均未申請覆表，足啟人疑竇。
    綜上所述，被告係因該址仍有私接水管可以竊水使用，遂未向水公司申請覆表，
    其竊水之犯行明確，應依法論科。
二、核被告所為係犯刑法第三百二十條第一項之竊盜罪。被告於八十八年九月初起至
    九月十七日查獲日止，多次竊水，均係時間緊接、手段相同，顯係基於概括之犯
    意為之，應依刑法第五十六條連續犯之規定，論以一罪，並加重其刑。其因違反
    槍砲彈藥刀械管制條例案件，經本院於八十六年八月十九日以八十六年度易字第
    一四二二號判決有期徒刑六月，於同年九月十一日確定，於八十七年四月十三日
    易科罰金執行完畢，有臺灣高等法院被告全國前案紀錄表附卷為憑（見本案卷第
    七頁），五年內再犯本件有期徒刑以上之罪，應依刑法第四十七條之規定，論以
    累犯，並遞加重其刑。爰審酌被告素行不良，為貪小便宜而沿用他人私接之水管
    竊水，時間不長，所得不多，惟庭訊時猶飾詞卸責，態度不佳，尚未賠償水公司
    損失等一切情狀，量處如主文所示之刑，以資懲儆。至公訴人請求本院量處被告
    有期徒刑八月，因本件並無證據證明水管為被告所私接，被告既僅有自八十八年
    九月初起至同年月十七日止竊水之事實，公訴人之求刑尚屬過重，附此敘明。
三、據上論斷，應依刑事訴訟法第二百九十九條第一項前段、刑法第五十六條、第三
    百二十條第一項、第四十七條，罰金罰鍰提高標準條例第一條前段，判決如主文
    。
中      華      民      國    八十九    年      四      月    二十四    日
                              臺灣新竹地方法院刑事第二庭
                                                    法    官  黃 美 盈
右正本證明與原本無異。
如不服本判決，應於判決送達後十日內向本院提出上訴狀( 應附繕本 )，上訴於
                                                    書 記 官  呂 聖 儀
中      華      民      國    八十九    年      四      月    二十四    日


司法院資訊處製作；財團法人民間司法改革基金會備份。
